【裁判字號】    98,裁,519
【裁判日期】    980226
【裁判案由】    土地增值稅
【裁判全文】
最  高  行  政  法  院  裁  定
                                       98年度裁字第519號
聲  請  人  甲○○○
                        送達代.
上列聲請人因與相對人臺北縣政府稅捐稽徵處間土地增值稅事件
，聲請人對於中華民國97年10月31日本院97年度裁字第4943號裁
定，聲請再審，本院裁定如下︰
    主  文
再審之聲請駁回。
再審訴訟費用由聲請人負擔。
    理  由
一、按對於終審法院之裁定有所不服，除合於法定再審原因得聲
    請再審外，不容以其他之方法聲明不服，故不服終審法院之
    裁定而未以聲請再審之程序為之者，仍應視其為再審之聲請
    ，而依聲請再審程序調查裁判。本件聲請人提出「行政再審
    之訴狀」對於本院確定裁定聲明不服，依上說明，仍應視其
    為再審之聲請，而依聲請再審程序調查裁判。次按對於確定
    裁定聲請再審，應依行政訴訟法第283條準用同法第277條第
    1項第4款之規定表明再審理由，此為必須具備之程式。所謂
    表明再審理由，必須指明確定裁定有如何合於行政訴訟法第
    273條所定再審事由之具體情事，始為相當。倘僅泛言有再
    審事由，而無具體情事者，仍難謂已合法表明再審理由，所
    為再審之聲請即屬不合法，法院無庸命其補正，應予駁回。
二、本件聲請人對於本院97年度裁字第4943號裁定（下稱原確定
    裁定）聲請再審，其聲請意旨略謂：按聲請人民國（下同）
    97年9月2日「行政再審之訴狀」第2頁事實及理由欄第二點
    第(一)、(二)及(三)小點全文，均已詳實明確表達抗辯理由，且已
    具體表明法定再審事由之情事及行政訴訟法第273條第1項第
    1款規定聲請再審之理由在卷。惟查，原確定裁定漏未審理
    ，其理由、法律見解、事實之認定均有誤斷誤解，而不符事
    態真情。倘若聲請人確實已具體表明其理由在卷，而原確定
    裁定予以文字形式之理由駁回再審聲請實質理由，則有抹煞
    聲請人適用有利於己之事實主張，而剝奪聲請人實體訴訟之
    權利，聲請人自難甘服云云，經核僅泛言有再審事由，而未
    指明原確定裁定有如何合於行政訴訟法第273條所定再審事
    由之具體情事，揆諸上揭規定及說明，尚難謂已合法表明再
    審理由，所為再審之聲請即屬不合法，本院無庸命其補正，
    應予駁回。
三、據上論結，本件聲請為不合法。依行政訴訟法第283條、第
    278條第1項、第104條、民事訴訟法第95條、第78條，裁定
    如主文。
中    華    民    國    98    年    2     月    26    日
                    最高行政法院第三庭
                        審判長法官  高  啟  燦
                              法官  姜  素  娥
                              法官  張  瓊  文
                              法官  黃  合  文
                              法官  吳  慧  娟
以  上  正  本  證  明  與  原  本  無  異
中    華    民    國    98    年    2     月    26    日
                              書記官  張  雅  琴


司法院資訊處製作；財團法人民間司法改革基金會備份。
